【裁判字號】    97,上易,1901
【裁判日期】    971211
【裁判案由】    竊盜
【裁判全文】
臺灣高等法院臺中分院刑事判決        97年度上易字第1901號
上  訴  人
即  被  告  丙○○
上列上訴人因竊盜案件，不服臺灣臺中地方法院97年度易緝字第
364號中華民國97年9月15日第一審判決（起訴案號：臺灣臺中地
方法院檢察署97年度偵字第9915、11378號及移送併案審理97年
度偵字第14085號），提起上訴，本院判決如下：
    主  文
原判決關於加重竊盜罪及定應執行刑部分撤銷。
丙○○共同犯攜帶兇器竊盜罪，累犯，處有期徒刑捌月。扣案之
剖蚵刀壹把沒收。
其餘上訴駁回。
丙○○前開所處有期徒刑捌月與上訴駁回部分，應執行有期徒刑
拾壹月。扣案之剖蚵刀壹把沒收。
    犯罪事實
一、丙○○前曾因犯詐欺、違反毒品危害防制條例及槍砲彈藥刀
    械管制條例等案件，經台灣台中地方法院及本院各判處有期
    徒刑一年、七月、七月及三月，併科罰金新台幣二萬五千元
    ，嗣經減刑後定應執行有期徒刑一年，併科罰金新台幣二萬
    五千元，而於九十七年四月二十六日縮短刑期執行完畢。詎
    其仍不知悔改，竟與戊○○（已另行判決確定）基於共同意
    圖為自己不法所有之犯意聯絡，於九十七年五月一日二十三
    時許，由丙○○騎乘機車（車號MG5-889）搭載戊○○至苗
    栗縣苑裡鎮田心六十八號旁之路邊，由丙○○在旁把風，戊○○則攜帶其所有、客觀上足供兇器使用之剖蚵刀一把，並
    以該把剖蚵刀一把竊取乙○○所有之車牌號碼OJ-3373號自
    用小貨車一輛，得手後，戊○○駕駛上開自小貨車離去，丙○○則騎乘機車離去；又於翌日凌晨二時許，丙○○、戊○○二人復承前犯意，在台中縣大甲鎮○○路○段一一五八巷
    七號之屋外，二人以徒手竊取甲○○○所有之白鐵門二面，
    得手後，轉賣得款四、五千元而朋分花用。嗣於九十七年五
    月八日二十三時四十分許，戊○○駕駛其竊得之車號6509-H
    B自用小貨車，行經大甲鎮○○路○段九二三巷內，經民眾
    報警後循線查獲戊○○，並扣得上開剖蚵刀一把。
二、案經臺中縣警察局大甲分局報請臺灣臺中地方法院檢察署檢
    察官偵查起訴。
    理    由
一、證據能力之認定：按被告以外之人於審判外之陳述，雖不符
    刑事訴訟法第一五九條之一至第一五九條之四之規定，然經
    當事人於審判程序同意作為證據，法院審酌該言詞陳述作成
    時之情況，認為適當者，亦得為證據；當事人、代理人或辯
    護人於法院調查證據時，知有刑事訴訟法第一五九條第一項
    不得為證據之情形，而未於言詞辯論終結前聲明異議者，視
    為有前項之同意，刑事訴訟法第一五九條之五定有明文。本
    案卷證內所涵括之供述證據（含言詞及書面），公訴人及被
    告於本院受命法官行準備程序時對於此部分之證據能力均明
    白表示沒有意見，復未曾於本院言詞辯論終結前聲明異議，
    而本院審酌上開陳述作成時之情況，並無違法取證之瑕疵，
    認以之作為證據為適當，揆諸上開規定，是後述有關本案所
    引用之供述證據（含言詞及書面）之證據能力均無疑義，先
    予敘明。
二、上訴人即被告丙○○（下稱被告）對於其與戊○○於上開時
    地竊盜甲○○○所有之白鐵門二面，得手後，轉賣得款四、
    五千元而朋分花用等情，供承不諱，核與證人戊○○、被害
    人即證人甲○○○之證述相符，並有監視器翻拍相片三張附
    卷可稽，被告此部分之竊盜犯行堪以認定。惟被告對於上開
    與戊○○所犯共同加重竊盜之犯行，則矢口否認，辯稱：伊
    只是載戊○○至該處而已，並沒有與戊○○一起偷該輛自小
    貨車等語。惟查，該車牌號碼OJ-3373號自用小貨車一輛，
    係乙○○所有而停放在苗栗縣苑裡鎮田心六十八號旁之路邊
    等情，已據被害人乙○○證述在卷，並有電腦輸入單附卷可
    查；而證人戊○○於警詢即稱：是被告騎乘機車載伊至苗栗
    縣苑裡鎮田心六十八號旁，由其以剖蚵刀竊取該自小貨車等
    語、於偵查則以證人身分證稱略以：是被告載伊去，被告知
    道伊要行竊，被告在旁邊等，由伊下手行竊，得手後才一起
    離去等語、於本院審理時亦為相同之證述。經核與被告於九
    十七年五月十二日警詢時供稱：伊於九十七年五月一日二十
    三時，騎乘車號MG5-889機車，搭載戊○○至苗栗縣苑裡鎮
    田心六十八號旁，由戊○○攜帶T型扳手（戊○○稱係剖蚵
    刀，故應係剖蚵刀）先破壞車門，再將該車開走，我則騎機
    車離去等語、於九十七年六月十三日偵查中亦為相同之陳述
    、於九十七年九月八日原審準備程序亦稱：伊知道戊○○要
    去偷車，承認上開犯行等語均相吻合。足堪認證人戊○○上
    開證述堪以採信。是被告於本院事後翻異其詞，核與事證不
    合，自不足採信。綜上所述，本案事證已臻明確，被告犯行
    堪予認定，應依法論科。
三、核被告所為係犯刑法第三百二十一條第一項第三款之加重竊
    盜罪及第三百二十條第一項之普通竊盜罪。被告與戊○○就
    上開犯行，均有犯意聯絡及行為分擔，均為共同正犯。被告
    先後二次竊盜之犯行，犯罪時間不同，且犯意各別，應予以
    分論併罰。又被告前曾因犯詐欺、違反毒品危害防制條例及
    槍砲彈藥刀械管制條例等案件，經台灣台中地方  法院及本
    院各判處有期徒刑一年、七月、七月及三月，併科罰金新台
    幣二萬五千元，嗣經減刑後定應執行有期徒刑一年，併科罰
    金新台幣二萬五千元，而於九十七年四月二十六日縮短刑期
    執行完畢等情，有台灣高等法院被告前案紀錄表附卷可參。
    被告於有期徒刑執行完畢後五年內，故意再犯本件有期徒刑
    以上之罪，均為累犯，依刑法第四十七條第一項之規定，各
    加重其刑。
四、原審就被告所犯之普通竊盜罪部分，適用刑事訴訟法第二百
    九十九條第一項前段，刑法第二十八、第三百二十條第一項
    、第四十七條第一項，刑法施行法第一之一條（原審漏載）
    之規定，並審酌被告犯罪之動機、目的、手段、所生危害及
    犯後坦承犯行等一切情狀，量處被告有期徒刑五月，其認事
    用法均無不當，量刑亦稱妥適，原審就此部分之判決，應予
    維持；被告提起上訴，請求從輕量刑云云，為無理由，本院
    就此部分駁回上訴人之上訴。
五、原審判決就被告所涉犯加重竊盜罪之犯行部分，認為被告罪
    證明確，予以論罪科刑，固非無見，惟原審判決有下列違誤
    之處：於事實欄未敘述被告與共犯戊○○間究係如何分工，
    致事實與理由有不一致之情形；且此部分係發生在夜間，惟
    原審判決就遭竊地點載為苗栗縣苑裡鎮田心六十八號，不惟
    與實情不符，且易被誤認是否尚有刑法第三百二十一條第一
    項第一款之情。被告提起上訴，否認犯罪，雖為無理由，惟
    原審判決就此部分既有前開違誤之處，即屬無可維持，仍應
    由本院將原審判決此部分及定應執行刑部分，予以撤銷改判
    。爰審酌被告犯罪之動機、目的、手段、所生危害、於本件
    為把風之地位及犯後態度等一切情狀，量處被告如主文第二
    項所示之刑，並與前開上訴駁回部分所處之刑，定其應執行
    之刑如主文第四項所示。至扣案之剖蚵刀一把，係共犯李永
    隆所有，且係供其犯上開加重竊盜犯行所用之物，其供承在
    卷，應依刑法第三十八條第一項第二款之規定，宣告沒收。
六、至檢察官移送併案審理即九十七年度偵字第一四０八五號部
    分，因與本案之犯罪事實同一，本院自應併予審究，附此說
    明。
據上論斷，應依刑事訴訟法第369條第1項前段、第364條、第368
條、第299條第1項前段，刑法第28條、第321條第1項第3款、第
47條第1項、第51條第5款、第38條第1項第2款，判決如主文。
本案經檢察官丁○○到庭執行職務。
中    華    民    國    97    年    12    月    11    日
            刑事第八庭  審判長法  官  羅  得  村
                              法  官  張  靜  琪
                              法  官  吳  進  發
以上正本證明與原本無異。
不得上訴。
                              書記官  柯  孟  伶
中    華    民    國    97    年    12    月    12    日


司法院資訊處製作；財團法人民間司法改革基金會備份。
